Config:
  hfst:
    Gen: ../../../src/generator-gt-norm.hfst
    Morph: ../../../src/analyser-gt-norm.hfst
  xerox:
    Gen: ../../../src/generator-gt-norm.xfst
    Morph: ../../../src/analyser-gt-norm.xfst
    App: lookup

Tests:

# V ! Глагол - Verb

# Inf ! Инфинитив - Infinitive
# Ind ! Изъявительное наклонение - Indicative
# Prs ! Настоящее время - Present
# Pot ! Potential
# Cond ! Условно-сослагательное наклонение - Conditional
# Fut ! Future
# Prt ! Прошедшее время - Praeteritum
# ConNeg ! Форма глагола, связанная с отрицанием
# Imprt ! Повелительное наклонение - Imperative
# Prs ! Настояще-будущее время - Non-past
# Des ! Желательное наклонение - Desiderative
# Abe ! Abessive

# Sg1 ! 1 лицо единственного числа
# Sg2 ! 2 лицо единственного числа
# Sg3 ! 3 лицо единственного числа
# Pl1 ! 1 лицо множественного числа
# Pl2 ! 2 лицо множественного числа
# Pl3 ! 3 лицо множественного числа


  Verb - кӱлаш: # Verb1 Verb-am 'have to, must'
     кӱлаш+V+Inf: кӱлаш
# Настояще-будущее время:
     кӱлаш+V+Ind+Prs+Sg1: кӱлам
     кӱлаш+V+Ind+Prs+Sg2: кӱлат
     кӱлаш+V+Ind+Prs+Sg3: кӱлеш
     кӱлаш+V+Ind+Prs+Pl1: кӱлына
     кӱлаш+V+Ind+Prs+Pl2: кӱлыда
     кӱлаш+V+Ind+Prs+Pl3: кӱлыт
# Отрицательная форма настояще-будушего времени:
     кӱлаш+V+ConNeg: кӱл
# Первое прошедшее время:
     кӱлаш+V+Ind+Prt1+Sg1: кӱльым
     кӱлаш+V+Ind+Prt1+Sg2: кӱльыч
     кӱлаш+V+Ind+Prt1+Sg3: кӱльӧ
     кӱлаш+V+Ind+Prt1+Pl1: кӱлна
     кӱлаш+V+Ind+Prt1+Pl2: кӱлда
     кӱлаш+V+Ind+Prt1+Pl3: кӱльыч
# Второе прошедшее время:
     кӱлаш+V+Ind+Prt2+Sg1: кӱлынам
     кӱлаш+V+Ind+Prt2+Sg2: кӱлынат
     кӱлаш+V+Ind+Prt2+Sg3: кӱлын
     кӱлаш+V+Ind+Prt2+Pl1: кӱлынна
     кӱлаш+V+Ind+Prt2+Pl2: кӱлында
     кӱлаш+V+Ind+Prt2+Pl3: кӱлыныт
# Отрицательная форма второго прошедшего времени:
     кӱлаш+V+Prt2+ConNeg: кӱлын
# Повелительное наклонение:
     кӱлаш+V+Imprt+Sg2: кӱл
     кӱлаш+V+Imprt+Sg3: кӱлжӧ
     кӱлаш+V+Imprt+Pl2: кӱлза
     кӱлаш+V+Imprt+Pl3: кӱлышт
# Желательное наклонение:
     кӱлаш+V+Des+Prs+Sg1: кӱлнем
     кӱлаш+V+Des+Prs+Sg2: кӱлнет
     кӱлаш+V+Des+Prs+Sg3: кӱлнеже
     кӱлаш+V+Des+Prs+Pl1: кӱлнена
     кӱлаш+V+Des+Prs+Pl2: кӱлнеда
     кӱлаш+V+Des+Prs+Pl3: кӱлнешт
# Действительное причастие:
     кӱлаш+V+Act+Prc: кӱлшӧ
# Страдательное причастие:
     кӱлаш+V+Pass+Prc: кӱлмӧ
# Причастие будущего времени:
     кӱлаш+V+FutPrc: кӱлшаш
# Отрицательное причастие:
     кӱлаш+V+NegPrc: кӱлдымӧ
# Деепричастие образа действия:
     кӱлаш+V+Ger+Gen: кӱлын
# Отрицательная форма деепричастия образа действия:
     кӱлаш+V+Ger+Abe: кӱлде
# Деепричастие времени (показывают время, предшествующее времени глагола):
     кӱлаш+V+Ger+Prf: кӱлмеке
# Деепричастие времени (показывает время, последующее за поясняемым действием):
     кӱлаш+V+Ger+Imprf: кӱлмешке
# Деепричастие времени (добавочное действие, происходящее одновременно с поясняемым действием):
     кӱлаш+V+Ger: кӱлшыла

# Эмоционально-экспрессивная частица: -я, -ян «-ка» (для повелительного наклонения 2 лица):
     кӱлаш+V+Imprt+Sg2+Foc/ян: кӱл-ян
     кӱлаш+V+Imprt+Pl2+Foc/ян: кӱлза-ян
# Эмоционально-экспрессивная частица: -с, -ыс «же» (для всех, кроме: Отрицательной формы второго прошедшего времени, Повелительного наклонения, Отрицательной формы повелительного наклонения)
     кӱлаш+V+Ind+Prs+Sg1+Foc/Ыс: кӱламыс

